# 关于资产收购构成业务的会计处理--请教陈版主

提问人：bozynia 时间：2012-12-25 10:53:48
请问陈版主，A公司成立一家全资子公司B,B收购C公司资产，构成业务，收购的主要是C公司的销售网络渠道（C公司有许多销售门店），请问怎么进行会计处理。这个销售网络渠道是进无形资产，因为未形成企业合并，是否可以进商誉，相关的依据是什么？

回答人：chenyiwei
回复 bozynia 的帖子
如果B收购的C的资产（销售门店网络）构成业务，且B和C为非同一控制下的，则对B而言属于业务合并。这部分销售网络、客户资源等无形项目，可以在公允价值可以可靠确定的前提下在合并报表层面确认为无形资产，而不应并入商誉。具体可参考IFRS 3.B31-B34和解释 5 号第一条的相关规定（虽然解释 5 号尚未生效，但该规定在IFRS下已经执行多年，可以参照）。

提问人：fxoption 时间：2012-12-26 12:29:49
回复 chenyiwei 的帖子
如果是同一控制下的呢？如何处理。是否可以确认无形资产？

回答人：chenyiwei
不可以。同一控制下合并中不能确认被合并方原先未确认的资产。

提问人：fxoption 时间：2012-12-27 09:08:12
回复 chenyiwei 的帖子
如果假设该销售网络渠道全部是无形的，又是同一控制下的业务合并，就会形成销售渠道前期的利润要合并进入B。在合并资产负债表上无相关的资产确认。
这就有几个很有意思的问题： 1 ）因是资产业务合并，前期利润合并计入如何核算，除了业务合并的三个条件，是否还应考虑能否独立核算等其它因素？如果是模拟，相关费用很难准确核算。 2 ）从B公司股东，即同一控制的最终控制方看，会有一个有意思的问题，即B公司将该销售渠道前期利润计入，但C公司作为处置，销售前期利润仍在报表中。 求教陈版主如何理解这类问题？谢谢

回答人：chenyiwei
这些问题是目前同一控制下业务合并的共性问题，包括剥离调整的主观性，和合并日前经营成果在原股东和合并方两个层面上的重复反映。并非单独存在于此处案例中。